# 二级子公司购买其子公司少数股东权益资本公积不足冲减处理

提问人：纪九 时间：2019-09-11 16:49:35
请教陈版:B 公司是 A 公司的全资子公司，C 公司是 B 公司的子公司。B公司购买C 公司的少数股东权益，资本公积不足冲减，可以冲减 A公司资本公积吗？

回答人：chenyiwei
在 A的合并报表层面可以冲减原先在A 形成的资本公积（仅限资本溢价或股本溢价）。